臺灣高等法院臺中分院刑事判決　　94年度上重更(三)字第33號
上　訴　人
即　被　告　丁○○
選任辯護人　蔡瑞煙　律師
上列上訴人因違反毒品危害防制條案件，不服臺灣南投地方法院
九十三年度重訴緝字第一號中華民國九十三年三月十八日第一審
判決（起訴案號：臺灣南投地方法院檢察署九十二年度毒偵字第
二五八四號、第二七二一號），提起上訴，判決後經最高法院第
三次發回更審，本院判決如下：
    主      文
原判決撤銷。
丁○○共同連續販賣第一級毒品，累犯，處無期徒刑，褫奪公權
終身，併科罰金新臺幣貳佰萬元，罰金如易服勞役，以罰金總額
與陸個月之日數比例折算。扣案之如附表壹所示第壹級毒品海洛
因沒收銷燬之，如附表貳所示之物均沒收。
    事      實
一、丁○○（綽號阿炎、阿正或大仔）曾犯恐嚇、詐欺等罪經判
    處有期徒刑八月減為有期徒刑四月，於民國（下同）八十年
    十一月十七日執行完畢，復於九十年間因違反槍砲彈藥刀械
    管制條例罪，經判處有期徒刑五月，併科罰金拾萬元確定，
    於九十一年一月九日執行完畢；仍不知悔改，復與甲○○、
    丙○○、王鈞弘、乙○○、陳添壽、洪銘良（以上六人均為
    共同被告，其中甲○○經原審判處有期徒刑拾伍年，褫奪公
    權拾年，併科罰金新臺幣貳佰萬元；乙○○處有期徒刑拾年
    ，褫奪公權陸年，併科罰金新臺幣肆拾萬元，其二人於本院
    審理時撤回上訴業已確定；另四人經本院九十三年度上重更
    (一）字第二八號案件審理後，於九十三年十二月七日判決
    駁回王鈞弘之上訴而維持原審所處之無期徒刑，褫奪公權終
    身，併科罰金新臺幣壹佰萬元；並撤銷改判量處丙○○無期
    徒刑，褫奪公權終身，併科罰金新臺幣壹佰捌拾萬元；洪銘
    良及陳添壽各處有期徒刑拾伍年，均褫奪公權捌年，併科罰
    金新臺幣肆拾萬元；該四人中除陳添壽部分未經上訴亦告確
    定外，丙○○、王鈞弘及洪銘良三人目前上訴最高法院審理
    中）、綽號「阿生」、「志成」等姓名年籍不詳之成年男子
    ，及其他不詳姓名擔任所謂「交通」（即受僱他人負責將夾
    藏之海洛因攜帶闖關入境）之成年人，均明知海洛因係屬毒
    品危害防制條例第二條第二項第一款所規定之第一級毒品，
    不得非法持有、運輸及販賣；且屬於管制進口之物品，不得
    私運進口；詎丁○○與甲○○、綽號「阿生」之成年男子（
    以下簡稱「阿生」），於九十一年年底某日起，共同基於意
    圖走私海洛因入境販售營利之概括犯意聯絡，而共組走私販
    賣海洛因集團；其三人另與丙○○、王鈞宏、乙○○、陳添
    壽、洪銘良、綽號「志成」之成年男子（以下簡稱「志成」
    ），及其他不詳姓名擔任所謂「交通」之成年人，共同基於
    運輸第一級毒品入境之犯意聯絡（丙○○另基於概括犯意）
    。其等走私海洛因之運作模式，係由「阿生」，先行在泰國
    找好毒品海洛因之貨源後，由丁○○或其指定之人將購買毒
    品之款項攜至泰國交給「阿生」，再由「阿生」等人將海洛
    因，交由丁○○之友人「志成」，或由甲○○指派之丙○○
    予以包裝掩飾（即將塊裝之海洛因予以磨成粉狀，再將化妝
    品或其他禮盒予以掏空後，將粉狀海洛因塞進空包裝盒內）
    ；而丙○○每包裝一塊海洛因（約三百五十公克），可獲得
    新臺幣（下同）二萬五千元之代價；包裝完成後，交由丁○○委由俗稱「交通」之人夾藏毒品於行李箱內闖關入境，入
    境後再由丁○○等人向「交通」者收齊夾帶入境之海洛因，
    丁○○與甲○○、「阿生」等人，再依各人出資之比例分配
    持以販售，藉以牟取暴利，並依所出資分得之海洛因數量，
    比例分擔支付丙○○之包裝費用及「交通」所需報酬。丁○○與甲○○、「阿生」等人，即循此方式共同基於前揭概括
    犯意先後為下列行為：
（一）由「阿生」，先交給甲○○某張泰國飯店之名片後，繼由
      甲○○告知丙○○與丁○○前往投宿該飯店；嗣於九十二
      年三月二十七日，丙○○先行搭乘中華航空公司（下簡稱
      華航）ＣＩ○六五號班機至泰國，翌日（即三月二十八日
      ）丁○○與「志成」，亦搭乘華航ＣＩ六九五號班機至泰
      國與丙○○會合後，丙○○再打電話予甲○○告知渠等住
      宿之房號，甲○○再轉告「阿生」；繼由「阿生」派人前
      往飯店向丁○○收取貨款一百二十萬餘元無誤後，再派人
      將海洛因送至上開飯店，隨即由「志成」指導丙○○如何
      掩飾包裝海洛因，丙○○持十塊海洛因完成包裝，丁○○
      即將海洛因予以取走，再交由其所洽妥之「交通」者，於
      同年三月二十八日至四月一日該期間內某日夾藏闖關，私
      運管制進品之第一級毒品海洛因進入我國境內；而丁○○
      與丙○○則於九十二年四月一日，再一同搭乘華航ＣＩ六
      九六號班機返國；丁○○嗣後再前往桃園中正機場，向平
      安闖關入境之「交通」者收齊海洛因，將其中之六塊海洛
      因，交由甲○○代為保管，「阿生」再派人至臺北縣土城
      市○○路與永豐街口，取回該六塊粉狀之海洛因。因本次
      夾帶入境之海洛因，係由「志成」教導丙○○如何包裝，
      故事後甲○○僅支付十萬元予丙○○（而非前述每包裝一
      塊支付二萬五千元之價款）；甲○○並將所分得之二塊海
      洛因之其中一塊以八十萬元之價格販賣予蔡崇銘（此部分
      事實，下稱第一次）。
（二）丁○○與甲○○、「阿生」等人又集資購買十塊海洛因，
      其中丁○○、甲○○各出資六十餘萬元，各可分得二塊海
      洛因，而「阿生」則投資購買六塊海洛因；九十二年四月
      七日，丙○○則攜帶貨款美金約二萬五千元搭乘華航ＣＩ
      ○六五號班機至泰國；丙○○於住宿泰國飯店後，再打電
      話告知甲○○其所住宿之飯店名稱、房號；再由甲○○與
      泰國「阿生」聯絡，因時值泰國農歷年，隔數日，「阿生
      」始派遣「陳仔」之人前去飯店向丙○○收取貨款及交付
      海洛因予丙○○包裝，丙○○於包裝完成後，即於同年四
      月十四日返國，所包裝完成之海洛因則再交由「陳仔」之
      人取走後，由「交通」者於同年四月十七日將該管制進口
      之第一級毒品海洛因私運進入我國境內；丁○○於「交通
      」者平安闖關入境後，由其將十塊海洛因收齊，取走其所
      投資之二塊海洛因後，剩餘之八塊則交由甲○○所指派之
      不詳成年人代為保管；甲○○所指該不詳成年人乃於當日
      晚上在台北縣土城市○○路上，將「阿生」所投資之該六
      塊海洛因，交予「阿生」所指派前來取貨之該姓名年籍不
      詳之成年人（此部分事實，下稱第二次）。
（三）丁○○與甲○○、「阿生」等人又集資準備購買二十五塊
      海洛因，其中因「阿生」前向甲○○借款一百二十萬元，
      甲○○遂以此一百二十萬元為其投資額，丁○○則投資一
      百三十萬元，其餘部分為「阿生」所投資；甲○○與丁○○、「阿生」等人談妥後，丁○○即與王鈞弘商議，請王
      鈞弘代為洽尋「交通」之人前往泰國夾藏毒品入境台灣，
      除團費均由丁○○先代為支出外，另王鈞弘及每位「交通
      」亦可獲得十萬元之交通費用。嗣由王鈞弘洽商陳添壽及
      洪銘良等二人，而陳添壽則再邀約不知情之友人賴淑惠一
      同前往；九十二年四月二十一日甲○○與丁○○、王鈞弘
      南下臺中與乙○○於一店名不詳之某咖啡廳會面，其中丁○○、王鈞弘與乙○○同桌談論走私毒品海洛因之細節，
      甲○○另獨坐一桌，其後乙○○即將其自己及友人羅守旭
      之護照等證件，交由王鈞弘代辦出國手續；丁○○並向乙○○表示事成之後，會出資二、三十萬元，幫忙其作點小
      生意等語。王鈞弘、陳添壽、洪銘良、乙○○等人即與甲○○、丁○○、「阿生」及丙○○等人共同基於私運管制
      進口物品及運輸第一級毒品海洛因之犯意聯絡，分別於：
１、九十二年四月十九日由丙○○依前之運作模式，並承前開共
    同私運管制進口之第一級毒品之概括犯意，先行搭乘華航Ｃ
    Ｉ○六五號班機前往泰國，投宿泰國飯店後，再告知甲○○
    其所住宿之飯店名稱、房號，由甲○○轉告「阿生」，繼由
    「阿生」派人前往飯店向丙○○收取購買毒品海洛因之貨款
    美金約九萬五千元後，「阿生」再派人將毒品海洛因送至飯
    店交予丙○○，經丙○○將海洛因完成包裝後打電話告知甲○○，甲○○再轉告丁○○；由丁○○指派不詳之人前往飯
    店，向丙○○收取包裝完妥之海洛因毒品。
２、同年月二十五日二十二時二十五分許，陳添壽、乙○○、洪
    銘良及不知情之羅守旭、賴淑惠等人即隨旅遊團搭乘華航Ｃ
    Ｉ０六五班機同往泰國，王鈞弘則於翌日（同年月二十六日
    ）搭乘華航ＣＩ六九五號班機前往泰國，共同準備接應該批
    毒品；嗣由丁○○指派不詳之人，將該批二十五塊偽飾包裝
    於化妝禮盒之粉狀海洛因，交予王鈞弘保管。
３、另一方面，丙○○將該批海洛因交給丁○○派來接貨之人後
    ，即於同年月二十七日搭乘華航ＣＩ六九六號班機返台。
４、同年月二十九日晚間，王鈞弘分別通知陳添壽、洪銘良及乙○○等人至其飯店內，將該批海洛因交予陳添壽、乙○○、
    洪銘良等人，分別為：(1)海洛因五包，合計淨重一七六五點
    二二公克（包裝重四八點一四公克），純度百分之八十九，
    純質淨重一五七一點○五公克，交由乙○○夾帶。(2)海洛因
    八包，合計淨重三五○五點九○公克（包裝重九七點四七公
    克），純度百分之八十九，純質淨重三一二○點二五公克，
    交由陳添壽夾帶。(3)海洛因四包，合計淨重一七一八點七四
    公克（包裝重三七點九三公克），純度百分之八十九，純質
    淨重一五二九點六八公克，交由洪銘良夾帶。陳添壽、乙○○、洪銘良等人即將之夾藏於行李箱內，而乙○○於收受王
    鈞弘交付之海洛因後，即將之放置於不知情之同行男友羅守
    旭之行李箱中，伺機夾帶闖關入境。
５、九十二年四月三十日，王鈞弘隨同乙○○、羅守旭、陳添壽
    、賴淑惠、洪銘良等人之旅行團，同搭華航ＣＩ六九五號班
    機返抵臺灣，共同私運管制進口之第一級毒品海洛因進入我
    國境內；經檢察官指揮專案小組會同台北關稅局在桃園中正
    機場攔查，當晚二十二時三十分許，當場分別在(1)陳添壽之
    行李箱內查獲偽飾包裝於化妝禮盒之海洛因（數量如前所述
    ）及行李箱乙個、(2)羅守旭之行李箱內查獲偽飾包裝於化妝
    禮盒之海洛因（數量如前所述）及行李箱乙個、(3)洪銘良之
    行李箱查獲偽飾包裝於化妝禮盒之海洛因（數量如前所述）
    及行李箱乙個等物。另扣得如附表三所示之乙○○所使用之
    行動電話乙支及護照乙本、丙○○所使用之行動電話乙支、
    陳添壽之護照一本、王鈞弘所使用之護照乙本及行動電話二
    支、甲○○所使用之行動電話三支及大陸門號之ＳＩＭ卡號
    、預付卡等物。同時並在中正機場附近拘提準備前來拿取毒
    品之甲○○及陪同前往之丙○○等二人後，循線查悉丁○○
    （此部分事實，下稱第三次）。
二、案經臺灣南投地方法院檢察署檢察官會同臺北關稅局及指揮
    警政署保三總隊第一大隊刑事組、法務部調查局臺中市調查
    站（下稱臺中市調站）、中部機動工作組、北部機動工作組
    、南投縣調查站（下稱南投縣調站）、彰化縣調查站及桃園
    縣調查站機場組、豐原憲兵隊等單位所組成之專案小組共同
    偵查後移請該署檢察官偵查起訴。
    理      由
一、按刑事訴訟法施行法第七條之二規定：「中華民國九十二年
    一月十四日修正通過之刑事訴訟法施行前，已繫屬於各級法
    院之案件，其以後之訴訟程序，應依修正刑事訴訟法終結之
    。但修正刑事訴訟法施行前已依法定程序進行之訴訟程序，
    其效力不受影響」，是本案前於九十二年九月一日新制刑事
    訴訟施行前，共同被告甲○○、王鈞弘、丙○○、乙○○、
    洪銘良、陳添壽等人依法定程序進行之訴訟程序效力不受影
    響；又新制施行後，同法第一百五十九條第一項固為規定：
    「被告以外之人於審判外之言詞或書面陳述，除法律有規定
    者外，不得作為證據」，然同法第一百五十九條之一並有規
    定：「被告以外之人於審判外向法官所為之陳述，得為證據
    」，準此，本案證人甲○○及乙○○二人前於原審法院之供
    述，雖係甲○○於原審分別調查共同被告丙○○、王鈞弘之
    案件，以甲○○為證人之調查程序（見原審九十二年度重訴
    字第十九號卷審判筆錄 (三）第八頁、審判筆錄(四）第十
    九、二十頁）；而乙○○於原審之證述，亦係原審調查王鈞
    弘案件時，以乙○○為證人之調查程序（見同上審判筆錄 (
    四）第四頁），然依上揭規定，其二人於本案審判外向法官
    所為之陳述，且被告及其辯護人於本院審理中亦對該二人詰
    問在案，其二人所證自得作為證據，合先敘明。
二、訊據被告即上訴人（以下簡稱被告）丁○○雖對於前揭犯罪
    事實一之（三）部分坦承有洽尋「交通」運輸第一級毒品海
    洛因之情事，惟矢口否認有與甲○○、「阿生」等人合資購
    買海洛因，並辯稱：伊並未出資與甲○○及阿生等人合夥走
    私海洛因，是「阿生」、「志成」邀伊去泰國玩，伊不知道
    他們在做什麼事情，伊只是幫「阿生」的朋友「阿弟」找人
    去泰國帶海洛因，因為伊本身有施用毒品，欠「阿弟」毒品
    貨款四、五十萬元，所以才會幫他找人帶海洛因，「阿弟」
    有答應伊，如果成功，可以扣掉所欠的錢，而且還會提供毒
    品給伊施用云云。
三、經查：
１、同案被告甲○○於法務部調查局臺中市調站、南投縣調站調
    查時、檢察官偵查中，原審調查，及原審法院審理中，先後
    為下列供證：
  (1)九十二年五月一日在臺中市調站調查時供稱：「（請詳述你
    、阿炎仔及阿生集資走私毒品返台之詳情？）約在九十一年
    底我與阿生在機場見面後，阿生有找我來臺中見面，問我要
    不要賺錢，我因急需用錢乃答應嘗試，阿生乃告訴我要投資
    走私毒品，阿生負責聯絡泰國方面之貨源，我負責將我及阿
    炎仔投資部分的款項帶到泰國後依阿生指示交給約定前來的
    人，再由該人交付毒品給我派去的人，我派去的人再將毒品
    拿到飯店包裝，包裝好後我會通知阿炎仔，阿炎仔即會派人
    到飯店取走包裝好的毒品，並告訴我何時會返台，叫我到機
    場等候或約定地點再將我及阿生投資的部分交給我，俟我拿
    到後再與阿生聯絡，阿生即會派人來拿走他投資那部分的毒
    品。」等語（九十二年度偵字第一七七○號偵查卷第十四頁
    至十九頁）。
  (2)九十二年五月一日在法務部調查局臺中市調查站經檢察官複
    訊時供稱：「（你與綽號阿炎仔及阿生二人共走私幾趟？）
    三趟，第一次是四月初，走私二十塊，但後來只有十塊順利
    帶進來，第二次是上週某日，走私十塊，第三次即昨日晚上
    走私二十五塊。」、「（丙○○的角色為何？）丙○○負責
    把我買毒品的貨款帶至泰國，交由阿生的人，阿生的人把毒
    品給丙○○，丙○○自行重新包裝後，再交給阿炎，阿炎再
    找人從泰國走私進來。」、「（丙○○獲得何好處？）他包
    裝一塊海洛因獲得二萬五千元台幣之利潤，而機票及食宿他
    自行負責，前面二趟的包裝費用已經給他了，而這一趟還沒
    給。」等語（九十二年度偵字第一七七○號偵查卷第八十九
    頁至第九十頁）。
  (3)九十二年五月二十九日在法務部調查局南投縣調站訊問時供
    稱：「（你於九十二年五月一日供稱，你約在九十一年底，
    你與綽號「阿生」及綽號「阿炎」計劃合夥自泰國走私海洛
    因？總計走私若干次？出資及運作情形為何？）我約在九十
    一年底與綽號「阿生」及綽號「阿炎」計劃合夥自泰國走私
    海洛因，三方談妥後，大約在九十二年三月下旬（詳細日期
    已記不清楚）係由「阿生」及綽號「阿炎」共同出資至泰國
    購買十塊海洛因，其中我僅知道阿炎出資一百二十萬元台幣
    ，可分配四塊海洛因，至於阿生出資若干我並不清楚，而我
    並未出資，原本阿炎將該一百二十萬元台幣交給我要我帶到
    泰國與阿生這方面人員會合，後來我因家中小孩生病住院，
    我告知阿炎並將該一百二十萬元台幣交還給阿炎，後來係由
    阿炎與丙○○過去泰國與阿生的人員會合安排該十塊海洛因
    入臺，該十塊海洛因成功闖關後係由阿炎收齊該十塊海洛因
    ，渠將阿生的六塊海洛因交給我，由我通知阿生海洛因已到
    ，阿生再派人至台北縣土城市○○路與永豐街的十字路口拿
    該六塊海洛因；第二次原預備於四月初再走私二十幾塊海洛
    因，此次我有參與合夥投資，我出資一百多萬元台幣，購買
    四塊的量，阿炎則分配約四塊（確實數量已記不清楚），其
    餘約十一塊至十二塊海洛因則係阿生的，惟此次則丙○○與
    阿炎所派的小弟（姓名不詳）帶錢到泰國與阿生所派人員會
    合，惟因時值泰國農曆年，而作罷返台；第三次則是四月十
    七日闖關成功，此次總計走私十塊海洛因，我合夥二塊海洛
    因，阿炎也合夥二塊海洛因，其餘六塊海洛因則是阿生的，
    此次亦是由丙○○與阿炎所派的小弟赴泰國安排，我則到中
    國大陸，該十塊海洛因安全闖關入臺後，阿炎將十塊海洛因
    收齊，將渠二塊海洛因取走：最後一次總計要購買二十五塊
    海洛因，阿炎投資四塊半，但是阿生缺錢用，先向我借一百
    二十萬台幣元，阿生表示俟該批海洛因脫手後，會將一百二
    十萬元台幣還給我，我此次亦僅於該二十五塊海洛因闖關成
    功後，協助將屬於阿生部分的海洛因轉交給阿生，惟該批海
    洛因在機場出關前即為貴站人員截獲。除前述四次外，我並
    未再與阿生及阿炎合夥走私海洛因毒品。」、「（你於五月
    一日供稱丙○○前往泰國是協助包裝海洛因，你有無給予報
    酬？金額若干？）我委託丙○○前往泰國是協助包裝海洛因
    ‧‧‧係以每塊海洛因二萬五千元台幣作為給予丙○○的報
    酬，所給予丙○○的代價，包含泰國來回機票、住宿等費用
    。」、「（你前述丙○○前往泰國係協助包裝海洛因以利闖
    關，丙○○在泰國如何取得海洛因？以及渠完成包裝海洛因
    後如何交給「交通」闖關回臺？）丙○○依我指示前往泰國
    包裝海洛因，行前阿生均會交給一家泰國曼谷飯店的名稱，
    丙○○到泰國曼谷後會投宿該泰國曼谷飯店，丙○○投宿後
    會電話告知我渠所投宿的房號，我再聯絡阿生告以丙○○所
    投宿的房號，阿生知悉丙○○投宿的房號後，即會通知渠在
    泰國的人員，前往該飯店：告知丙○○何時在飯店等海洛因
    ，丙○○取得海洛因，完成包裝後，即會通知我，我再通知
    阿炎，阿炎即會通知帶交通赴泰國的人前往飯店將包裝好的
    海洛因取走，分開交給「交通」闖關回臺，至於阿生派何人
    前往飯店取款及送海洛因，我則不清楚，另阿炎會派何人到
    飯店將包裝好的海洛因取走，我亦不清楚。」等語（九十二
    年度偵第一七七○號偵查卷第一一七頁至第一二○頁）。並
    指認被告丁○○之檔案刑事相片無誤，及指稱丁○○即為綽
    號「阿炎」之人（九十二年度偵字第一七七○號偵查卷第一
    二一頁）。
  (4)九十二年六月六日在法務部調查局南投縣調站偵訊時供稱：
    「（海洛因毒品外觀之包裝係由何人所決定？）當時「阿炎
    」有告訴我要用化妝品偽裝海洛因，在九十二年三月下旬（
    正確時間我已忘記）第一次走私毒品時丙○○先前往泰國，
    隔天「阿炎」再和另一個小弟前往泰國和丙○○會合，由「
    阿炎」教導丙○○如何包裝海洛因毒品，之後就由丙○○一
    人前往泰國包裝海洛因毒品。」等語（九十二年度偵字第一
    七七○號偵查卷第一三二頁至一三六頁）。
  (5)九十二年十一月二十七日於原審以證人身分證稱：「（是否
    與丁○○長期進行毒品合作？）過去沒有，但在三月底或四
    月初一次，四月中旬一次，及查獲的這一次共三次。」、「
    （這幾次丙○○擔任何種工作？）包裝。因為丁○○跟阿生
    叫我找人去泰國包裝，丙○○到我家中，我跟他談起，他同
    意後，答應到泰國包裝。三月底或四月初他第一次去，第二
    、三次也是一樣從事包裝。」等語（原審九十二年度重訴字
    第十九號審判筆錄《三》第八至十四頁）。
  (6)九十二年十二月三日在原審證稱：「（是否知道乙○○要去
    泰國？）丁○○找他之後我才知道。不是我邀他去的。」「
    （丁○○找乙○○去泰國時你是否在場？）在。當時在臺北
    ，丁○○帶王鈞弘來找我，我們再一起去臺中，到了之後才
    知道要談什麼事，我不願意聽，所以自己坐一桌。」「（到
    了之後你知道要談何事？）大概知道是丁○○找乙○○去泰
    國帶毒品。」等語（原審九十二年度重訴字第十九號審判筆
    錄《四》第二十至二四頁）。
  (7)九十三年三月四日於原審證稱：「（這三次你負責收的款項
    ，分別為多少錢？）第一次收一百二十萬元台幣，第二次收
    六十萬元台幣，第三次收四萬元美金。三次都是向丁○○及
    他的朋友「志成」收的，但這些錢確實是誰出的我不清楚。
    」、「（第一次的一百二十萬元台幣是交給何人帶去泰國？
    ）丙○○、丁○○他們是一起去泰國，錢到底是誰帶去的，
    我不曉得。」、「（丁○○有無託你找人包裝《按指包裝海
    洛因》？）丁○○、「阿生」他們二人叫我找人包裝，大部
    分都是「阿生」跟我說的，包括錢的問題。」、「（到底是
    丁○○還是「阿生」要你找人去包裝？）不能只說一個人，
    因為他們二人沒有人去包裝，才會託我找，我才會找丙○○
    去的。」、「（你的意思是否無法確定丁○○或「阿生」要
    你找人包裝？）他們二人都有講。」等語（原審九十三年三
    月四日審判筆錄第五至十頁）。
  (8)九十三年十一月二十五日在本院審理中證稱，伊在調查站及
    偵查中所陳述均實在，第一、二次把毒品帶進關的人伊不知
    道，後來被告跟另外一個人一起來把毒品交給伊，那個人伊
    不認識等語。
２、同案被告丙○○分別於法務部調查局臺中市調查站、南投縣
    調查站調查時、及原審調查中分別為下列供證：
  (1)九十二年五月一日在法務部調查局臺中市調查站調查時供稱
    ：「（你如何協助甲○○赴泰國偽飾包裝海洛因毒品？經過
    情形？）在九十二年四月七日我赴泰國前約一星期左右，甲○○約我去渠位於台北縣土城市○○街二五三巷十三號二樓
    住處商談，林某（即甲○○，下同）要求我協助渠赴泰國將
    購得的毒品包裝成普通商品形式，以便於夾帶闖關來臺，我
    應允幫忙後，林某便訂購九十二年四月七日赴泰國曼谷的機
    票，行前林某告訴我抵達泰國曼谷時須住宿某特定飯店，知
    道房間號碼後再通知林某，即會有人直接到房間找我‧‧‧
    。我依約於四月七日抵達泰國並住宿飯店後，即有一在泰臺
    籍人士到飯店找我，我聽見該男子與他人電話聯絡時均自稱
    「陳仔」，隔數日「陳仔」來到飯店將海洛因毒品交給我，
    我利用在曼谷購得之包裝盒，將前述海洛因毒品偽飾包裝成
    一般商品型式，再由「陳仔」前來飯店房間將包裝完成之海
    洛因毒品取走，至此，我即算完成工作，於四月十四日返台
    。第二次則係於九十二年四月十九日赴泰國曼谷，循類似模
    式包裝毒品，於四月二十七日完成工作返台。」、「（你前
    稱協助甲○○赴泰國包裝毒品，有無支領報酬或其他好處？
    ）我在九十二年四月七日首次協助甲○○赴泰國包裝毒品時
    ，來回機票均係林某自行以我名義訂購，行前有交付我三萬
    元泰幣供日常生活及住宿飯店使用，四月十四日返台後林某
    有再交付我十萬元台幣花用。但四月十九日我再度赴泰國時
    ，來回機票及飯店等日常開支都是由我自行墊付，四月二十
    八日返台時，林某尚在大陸，待渠四月三十日返台後不久，
    林某與我即被專案小組拘提到案。」、「（你二度協助甲○○包裝海洛因毒品數量若干？）我不知道確實重量若干，我
    僅知道陳仔交給我處理之海洛因毒品均為粉狀，第一次有十
    包，第二次則有二十五包。」「（《提示：扣押物即賴淑惠
    、羅守旭持有之海洛因毒品包裝盒》該包裝盒是否即為你在
    泰國購自市面用來包裝海洛因毒品所使用之包裝盒？）該包
    裝盒即為我在泰國市面採購用來包裝海洛因毒品使用。」、
    「（《提示：扣押物即賴淑惠、羅守旭、陳添壽持有之海洛
    因毒品》該海洛因毒品是否即為你在泰國時，由「陳仔」交
    給你之海洛因毒品，並由你先行包裝後再轉交給「陳仔」供
    夾帶闖關來台？）該海洛因即為我在泰國時，由『陳仔』交
    給我之海洛因毒品並由我先行偽包裝後再轉交給『陳仔』供
    夾帶闖關來台用。」等語（九十二年度偵字第一七七○號偵
    查卷第三十頁至三十六頁）
  (2)九十二年五月二十九日在法務部調查局南投縣調查站偵訊時
    供稱：「（你總共幾次幫助甲○○赴泰國包裝毒品？）三次
    ，我第一次是在三月二十七日搭乘ＣＩ０６５出境至四月一
    日搭乘ＣＩ６９５入境，第二次是在四月七日搭乘ＣＩ０６
    ５出境至四月十四日搭乘ＣＩ６９４入境，第三次是在四月
    十九日搭乘ＣＩ０６５出境至四月二十七日搭乘ＣＩ６９５
    入境，此三次我皆前往泰國包裝毒品。」、「（上述三次赴
    泰國包裝毒品係你一人獨自前往或有其他人同行？誰要你前
    往泰國包裝毒品？詳情為何？）第一次是阿炎和志成帶我去
    並教我如何包裝毒品，包裝好毒品後阿炎即把毒品拿走；第
    二次及第三次我找朋友林立偉陪我前往泰國，毒品包裝皆我
    一人所為，林立偉主要是陪我在泰國遊玩，這二次我是到泰
    國住進飯店後，打電話給甲○○告訴林某我所住之飯店房號
    後，由林某聯絡‧‧‧。之後就有人將毒品送來我所住之飯
    店交給我包裝，等我包裝好後，甲○○則會聯絡阿炎，阿炎
    就會派人來我所住之飯店將包裝好之毒品取走，而這二次拿
    取毒品之人都不一樣。」、「（你這三次前往泰國偽裝海洛
    因毒品之代價為何？）第一次扣掉住宿及機票錢共剩不到十
    萬元台幣，第二次及第三次則是甲○○告訴我一塊海洛因代
    價為二萬五千元台幣，在第二次我一共包裝十塊海洛因，第
    三次包裝二十五塊海洛因，但這二次的機票及住宿皆由包裝
    費用所支出。」、「（在四月三十日被本站所查獲之偽飾包
    裝海洛因毒品之化妝品包裝盒如何取得？）化妝品包裝盒是
    我到泰國後前往百貨公司所購買，而其內的化妝品我則在泰
    國當地丟棄，購買化妝品之費用是我自行負擔。」（九十二
    年度偵字第一七七○號偵查卷第一一四頁至一一五頁及第一
    二三頁至一二七頁）。並指認被告丁○○之檔案刑事相片無
    誤，及指稱被告丁○○即為綽號「阿炎」之人」（九十二年
    度偵字第一七七○號卷第一一五頁）。
  (3)九十三年三月四日於原審以證人身分證稱：「（九十二年三
    月二十七日你是否有到泰國？同行尚有何人？）是。我先去
    ，隔天丁○○、「志成」到飯店找我。」、「（到泰國目的
    為何？）包裝海洛因。」、「（如何學會包裝？）「志成」
    在飯店教我如何包裝。」、「（包裝完後，海洛因何人取走
    ？）「志成」、丁○○把毒品拿走。」、「這三次的貨款何
    人交給你？）我不知道那是否要買海洛因的貨款，但錢是甲○○交給我的，我在台北再交給丁○○。」等語（原審九十
    三年三月四日審判筆錄第十一至十五頁）。
３、同案被告王鈞弘分別於法務部調查局臺中市調查站、檢察官
    偵查中分別為下列供證：
  (1)九十二年五月一日在法務部調查局臺中市調查站調查時證稱
    ：「（你有何補充陳述？）我所要補充的部分是陳添壽及洪
    銘良被查獲自泰國協助走私海洛因毒品來臺，而陳添壽及洪
    銘良二人則是我答應「阿南」之哥哥「大仔」要求協助自泰
    國夾帶走私毒品來台後，我物色陳、洪二人《指陳添壽、洪
    銘良二人，下同》協助幫忙夾帶走私的，我之前會陳述我與
    陳添壽等人係在四月卅日在泰國曼谷機場碰面，主要是案發
    後情緒緊張導致精神恍惚而無法完全供出實情。」、「（「
    大仔」要你找尋二人協助自泰國夾帶走私海洛因毒品來臺經
    過詳情？）在四月十六日至廿日期間，『大仔』多次約我在
    台北市某路邊討論要求我找尋二個人協助渠自泰國夾帶走私
    毒品來臺，當時「大仔」告知我係要夾帶走私藥物來臺，故
    我一直認為僅係屬搖頭丸一類東西，我原本不願意，但仍將
    上情轉告陳添壽及洪銘良二人，渠二人均有意協助夾帶走私
    ，我告知『大仔』，『大仔』即要我代收陳、洪二人護照，
    後又託我轉交陳、洪二人機票護照等物品，供渠等隨團赴泰
    國旅遊，當時『大仔』亦告知只要我在渠等二人安全入境時
    電話通知『大仔』，其亦會付我十萬元台幣作為報酬。」等
    語（九十二年度偵字第一七六八號卷第一二一至一二二頁）
    。
  (2)九十二年五月一日在法務部調查局臺中市調查站經檢察官複
    訊時供稱：「（本次查獲的旅行團，有何人是你找來夾帶海
    洛因入境台灣的？你是受何人指使？）陳添壽及洪銘良。是
    綽號『大仔』指示的，他的手機是0000000000。
    」、「（陳添壽及洪銘良走私毒品是以塊或以趟來計算費用
    ？）是以趟來算，一趟是十萬元台幣，他們一人十萬元台幣
    ，我也是十萬元台幣，錢是綽號『大仔』支付的。」、「（
    他們的團費何人出的？）『大仔』。」、「（你們每個人十
    萬元台幣的費用，大仔給了沒？）還沒給，原本打算平安拿
    到東西後，大仔會把三十萬台幣給我，我再給他們一人十萬
    元台幣。」等語（九十二年度偵字第一七六八號卷第一二四
    至一二五頁）
４、同案被告乙○○於法務部調查局臺中市調查站、檢察官偵查
    、原審審理中分別為下列之供證：
  (1)九十二年五月一日在法務部調查局臺中市調查站偵訊時證稱
    ：「（專案小組於四月三十日晚上十時三十分左右在中正機
    場對你所參與之旅行團實施檢查時，從你同行之男友羅守旭
    之行李中搜出一級毒品海洛因，據羅守旭表示，該毒品係你
    放置在其行李箱中，對此你做何解釋？）前述羅守旭所供稱
    該一級毒品海洛因，確為我放置在其行李箱中無誤，但當時
    該毒品係由化妝品盒包藏，我並不知情。」、「（前述該毒
    品海洛因來源為何？請詳述之？）我於四月二十九日晚與我
    男友羅守旭下榻於泰國曼谷Ｃｈａｏｐｈｙａ─ｐａｒｋ旅
    館五二九號房，接到一通不知名的電話，電話中對方不知名
    男子稱呼我「阿姐」告知我係我的友人「阿正」要他拿東西
    來給我，要我即刻外出，我外出後在旅館五樓電梯口，碰到
    二、三名男子，其中一人稱呼我「阿姐」，把內藏海洛因毒
    品之化妝品盒交給我，並告訴我係阿正要他拿給我的，我接
    受該化妝品盒後隨即進入我投宿之五二九號房，並將該內藏
    海洛因毒品之化妝品盒放置於羅守旭之行李中。」、「（阿
    正要人將內藏海洛因毒品之化妝品盒交給你，有無交代你要
    轉交予何人？你代為轉交的代價為何？）在前述阿正派人來
    拿護照後，阿正曾打電話告訴我到泰國後，若有人拿東西給
    我，要我把東西帶回來，回國後自然會有人來找我拿，他並
    保證不會害人，而且平常他對我都很慷慨並答應出資讓我做
    生意，我才答應他。」等語（九十二年度偵字第一七七○號
    卷第四至七頁）
  (2)九十二年五月一日在法務部調查局臺中市調查站經檢察官複
    訊時供稱：「我原在三溫暖上班，認識綽號阿正之男子，後
    來阿正在四月中旬打電話來，知我經濟不好，問我要不要賺
    錢至泰國玩，我後來答應他，他即幫我出團費的錢，另外把
    東西帶回來後，他會幫我們出資廿、卅萬元台幣做小生意，
    期間約四月廿、廿一日左右，阿正的小弟來拿護照要辦出國
    手續，至廿四日左右，阿正的小弟叫我們至台北住宿，只拿
    行程表給我，隔天至機場，證件才交我們，後來到了泰國後
    ，至廿九日晚上阿正的小弟打電話給我說要拿東西給我，叫
    我出去拿，後來在五樓電梯他就把東西交給我，叫我帶回臺
    灣，結果在臺灣機場即被查獲。」等語（九十二年度偵字第
    一七六八號卷第九十五至九十六頁）。
  (3)於九十二年六月六日在法務部調查局南投縣調查站偵訊時供
    稱：「（你於九十二年五月一日在臺中市調查站及五月三十
    日南投縣調查站所為供述是否屬實？有無補充之意見？）均
    實在，另我要補充本次我和羅守旭前往泰國，我在前二次筆
    錄供稱係甲○○所邀請，經我仔細回想，四月七日當日係由
    甲○○與我前述綽號阿弟『即王鈞弘』及另一名男子前來，
    並由王鈞弘及一名男子詢問我是否有意到泰國遊玩，而非甲○○所提出，而我因只認識甲○○，誤認為係甲○○邀請，
    我應允王鈞弘及該名男子。（九十二年度偵字第一七七○號
    卷第一四一至一四五頁）。
  (4)於九十二年十二月三日在原審審理時供稱：「那天甲○○打
    電話說要拿資料，約在臺中市某咖啡廳見面。甲○○帶二個
    人先到，甲○○獨自坐一桌，我在另一桌將資料交給另外一
    個人去影印。甲○○以外的二個人我不認識，其中一個我叫
    他『阿弟仔』（當庭指認即為被告王鈞弘）。出國前『阿弟
    仔』有打電話給我，叫我前一天到臺北飯店住，再跟他聯絡
    ，他要拿行程表給我，我二十四日下午左右到台北，與『阿
    弟仔』約在臺北市○○○路一家髮廊見面，他拿行程表給我
    。（在羅守旭的行李箱內發現的這包東西）是化妝品，是『
    阿弟仔』在回國前一天晚上八、九點在飯店給我。」、「（
    在飯店何處拿這包東西？）我到『阿弟仔』房間去拿的。我
    以前說在五樓電梯是錯的。」、「（東西拿回來後為何會放
    在羅守旭的行李箱？）因為我認為羅守旭住臺北，甲○○要
    拿比較方便，我跟羅守旭說，這是朋友要給我們的。」等語
    （原審九十二年重訴字第十九號審判筆錄（四）第六至十二
    頁）。
５、同案被告陳添壽於九十二年五月一日檢察官偵訊時指證稱：
    「（以化妝盒偽裝之海洛因是何人在何時、何地，以何方式
    交給你？）王鈞弘在廿九日晚上在曼谷飯店交給我的，他說
    他要帶回來送人的。」、「（情形為何？）四月中旬，我在
    慈惠堂，王鈞弘來找我，問我願不願意從泰國幫他走私毒品
    回來，一趟代價為新台幣十萬元，團費及食宿由他負擔‧‧
    ‧。廿九日在泰國的某個卡拉ＯＫ，王鈞弘把這六盒偽裝成
    化妝品之毒品交給我，請我帶回臺灣後，他在機場大廳再跟
    我收。」等語（九十二年度偵字第一七六八號卷第一○三至
    一○五頁）。
６、證人羅守旭於九十二年五月一日偵查中亦證稱：「（是否昨
    晚在機場被查獲一級毒品海洛因？）是」、「（這五盒以化
    妝品禮盒包裝的海洛因是何人在何時地交你的？）是四月廿
    九日晚上，在泰國飯店我女友乙○○交接到一通電話出門，
    回來之後他就帶著這批東西，我有問他，他說是泰國朋友送
    他的化妝品，因我的行李箱較寬，他就把東西放我行李箱」
    等語（九十二年度偵字第一七六八號卷第九十四頁）。
７、同案被告甲○○於九十二年五月一日檢察官訊問時供稱：「
    （你與綽阿炎仔及阿生二人共走私幾趟？）三趟第一次是四
    月初，走私二十塊，但後來只有十塊順利帶進來，第二次是
    上週某日，走私十塊，第三次即昨日晚上走私二十五塊」；
    同年五月廿九日在調查站訊問時供稱：「．．．第二次原預
    備於四月初再私二十幾塊海洛因，．．．惟因時值泰國農曆
    年而作罷返台，第三次則是四月十七日闖關成功，此次總計
    走私十塊海洛因」；九十二年十一月二十七日在第一審證稱
    ：「（是否與丁○○長期進行毒品合作？）過去沒有，但在
    三月底或四月初一次，四月中旬一次，及查獲的這一次共三
    次」。另共同被告丙○○於九十二年五月一日在台中市調查
    站供稱：「．．．我依約於四月七日抵達泰國並住宿飯店後
    ．．．隔數日『陳仔』來到飯店將海洛因毒品交給我，我．
    ．．將前述毒品偽飾包裝成一般商品型式，再由『陳仔』前
    來飯店房間將包裝完成之海洛因毒品取走，至此，我即算完
    成工作，於四月十四日返台。第二次則係於九十二年四月十
    九日赴泰國曼谷，循類似模式包裝毒品，於四月二十七日完
    成工作返台」。依上揭甲○○、丙○○之證詞，顯見第二次
    運毒係由丙○○於九十二年四月七日前往泰國，因時值泰國
    農曆年，隔數日後才收到第一級毒品海洛因，隨即進行海洛
    因之包裝工作，至四月十四日才完成返國，而所包裝之海洛
    因則由「交通」者於同年四月十七日私運進入台灣。共同被
    告甲○○指此次運毒，因時值泰國農曆年而作罷返台，其實
    只是運毒返台時間延至同年四月十七日而已，此即甲○○於
    九十二年五月廿九日在調查站所供稱之「第三次則是四月十
    七日闖關成功，此次總計走私十塊海洛因」之犯情，併予
    明。
８、檢察官勘驗證人賴淑惠遭查扣之行李箱結果，其行李箱之把
    手部分，尚附有泰國風情之標示牌，署名洪銘良之0000
    000000號之行動電話號碼標示牌，另有同案被告洪銘
    良於泰國旅遊之拖曳傘相片二張附卷可稽（九十二年他字第
    四○二號卷第二十頁）。同案被告洪銘良亦於九十二年十月
    七日原審行準備程序時供稱：扣案灰色格子之行李箱為其所
    有（原審卷準備程序筆錄《四》第六頁），足堪認定此夾藏
    海洛因之灰色行李箱，確係被告洪銘良所有。另經調閱00
    00000000號之行動電話通聯紀錄，其申登人為洪家
    偉（民國九十一年二月二十二日改名為洪銘良，此有法務部
    戶役政連結作業系統個人姓名更改資料乙紙附於九十二年偵
    字第二七二三號卷），被告洪銘良所用之00000000
    00與被告王鈞弘所用之0000000000等號行動電
    話，於九十二年四月二十日起至二十五日聯絡頻繁，亦足顯
    見被告洪銘良與王鈞弘於出發前之聯絡甚頻，此亦有二人之
    通聯紀錄附卷足憑（被告洪銘良之0000000000號
    通聯紀錄附於九十二年偵字第二七二三號卷第三十三頁至第
    三十五頁）。此外，本件復有：同案被告陳添壽走私海洛
    因夾藏所用之行李箱及偽飾包裝毒品海洛因之化妝盒等相片
    （九十二年度偵字第一七六八號卷）；同案被告洪銘良走
    私毒品海洛因夾藏所用之行李箱翻拍相片及偽飾包裝海洛因
    之化妝盒等相片（九十二年偵字第二七二三號卷）；同案
    被告丙○○、及甲○○等人之入出境查詢結果資料各乙紙附
    卷（九十二年度偵字第一七七○號卷第一六六至第一六八頁
    ）；如附表一、二所示之物品扣案可供佐證；扣案之如附
    表一所示之疑似毒品海洛因白粉，經送請法務部調查局鑑驗
    之結果，確均屬第一級第六項毒品海洛因之成分，此亦有該
    局九十二年六月十一日調科壹字第九七○○○二○三一號（
    同案被告乙○○部分、詳九十二年偵字第一七七○號卷第一
    六一頁）、第000000000號（同案被告陳添壽部分
    、詳九十二年偵字第一七七○號卷第一六二頁）、第000
    000000號（同案被告洪銘良部分、詳九十二年他字第
    四○二號卷第十一頁）鑑定通知書在卷足憑。按第一級毒品
    海洛因係違禁物品，被告丁○○於短短一個月之內，干冒重
    典三次大量私運進口，應係貪圖其轉售之高利，其有販賣之
    意圖甚明；且被告及證人甲○○就第一、二次擔任「交通」
    之人是何人均堅不吐實，本院僅能認定係由不詳姓名之成年
    人所為。
９、本院前審以稅務電子闡門系統查得財政部中區國稅局丁○○
    之財產所得調查結果僅有一筆六六九元之股利給付總額，可
    扣抵一六九元一筆外（詳見本院前審審理卷第六十一頁），
    並無其他財產扣稅資料。然按財政部中區國稅局財產歸戶資
    料僅載明扣稅依據，並非被告財產清查資料，且無從以上開
    財產歸戶資料，認定被告無財產資料，況依甲○○於上開法
    務部調查局調查時即指稱：被告確有交付伊購買毒品之款項
    等語，更足證財產歸戶資料，並未能顯現出被告之實際財產
    狀況，無從依財產歸戶資料據為有利於被告之認定。
１０、雖於本院前審及本院審理中：
（１）證人甲○○證稱：「、（被告於三次運毒過程中，投資之
      資金何來，即金錢往來如何？你、阿生、丁○○各出資多
      少？）阿生的部分我不清楚，因他是在泰國，他如何交錢
      我不知道。我的部分是交給丙○○」、「（三次各交多少
      錢？）一次兩萬、一次九萬，還有一次不清楚。」「（你
      們交的是美金或是新臺幣？）美金」、「（丁○○三次各
      出資多少？）第一次我不知道，第二次兩萬、第三次四萬
      。但是誰的我不知道，因他載一個人來，錢是誰的我不曉
      得，丁○○沒有錢，所以錢應該不是他的」、「（他給你
      的是新臺幣或是美金？）美金」、．．．「（你跟何人合
      夥走私毒品？）我、阿火（丁○○）、阿生」、「（被告
      丁○○前後交幾次錢給你？）兩次」、「（被告是否親自
      將錢交給你？）是」、「（總共多少錢？）一次兩萬，一
      次四萬，但錢是誰的我不知道」、「（錢是何人給你？）
      丁○○」、「（錢是什麼錢？）要買毒品走私的錢」．．
      ．「（兩次交錢是什麼時候？）第一次我不知道。是第二
      次、第三次合夥的錢」．．．「（第二次、第三次你各拿
      多少給丙○○？）第二次兩萬五，第三次九萬五」、「（
      丁○○第二次出資兩萬元、第三次出資四萬元，與你給丙○○的價差是何人給的？）阿生」、「（阿生何時拿給你
      ？）前一天」等語（本院更一審卷第七十五頁至第八十三
      頁）。
（２）證人丙○○證稱：「（三次運毒過程中，甲○○分別交給
      你多少錢？）第一次他沒有拿錢給我，第二次兩萬五，第
      三次九萬五」．．．「（第二次運毒是九十二年四月七日
      ？）是」、「（第二次運毒丁○○是在何處將毒品拿走？
      ）我不知道，我也沒有從他那邊拿到什麼東西。」．．．
      「（第二次運毒，在泰國丁○○有無出面？）沒有」、．
      ．．「（三次運毒過程中，丁○○有無出現？）只有第一
      次。那是去試毒品」、「（在哪裡看到丁○○？）泰國」
      、「（為何要試毒品？）因他和阿生還有志成同一天到泰
      國那邊。試毒品是為了確認」、「（他是不是合夥人？）
      應該不是」、「（他憑什麼試毒品？）那是他和志成之間
      的事情」、「（後來在泰國兩次都沒有碰到他？）後來兩
      次都沒有遇到過」、「（請鈞院提示原審卷九十三年三月
      四日審判筆錄第十一頁到十五頁，是否你的筆錄？）是我
      的筆錄」、「（你是否證述，包裝後的海洛因是由丁○○
      、志成拿走的？）是」、「（你是否證述『三次貨款是由
      志成交給我的，我再交給丁○○』是否屬實？）是」、「
      （丁○○總共拿走毒品幾次？是第幾次？）只有一次。就
      是第一次」．．．「（你證述：『我在臺北交給丁○○』
      是何意思？）當時我找不到阿生，後來我知道丁○○與阿
      生有聯絡，所以我拜託丁○○幫忙找」．．．「（你證述
      ：『丁○○帶阿生過來時，我就把錢拿給丁○○，丁○○
      就說錢是要給你的就轉交給阿生，是何時間、何地點？）
      在臺北土城的金城路的咖啡廳，時間是下午。就是我四月
      十九日出國的前一天」、「（是否確定？）沒有辦法」、
      「（三次貨款是何人交給你？）我只有拿到兩次的貨款。
      我指的是第二次、第三次都是用同樣的方式交錢」等語（
      本院前審卷第一八四頁至第一九○頁）。
（３）證人甲○○於本院審理中經辯護人詰問後供證：「（九十
      二年三、四月間，總共走私毒品多少次？三次」、「（該
      三次是否均有出錢？）沒有」、「（被告有無出錢？）他
      與他的朋友阿成一起過來拿錢給我，阿成是跟著阿生的一
      個小弟。」、「（他拿幾次錢給你？）二次，是第一次及
      第三次」、「（走私三次毒品是否均有成功？）二次有成
      功，最後一次沒有成功」、「（三次走私，是否均有取得
      毒品？）第一次有拿到毒品，第二次我在大陸，事情是阿
      生在用，第三次被抓到，沒有拿到毒品」、「（九十二年
      五月二十九日，你於調查站供述，你於第二次在太國遇到
      農曆年，則作罷，是否指第二次沒有買到毒品？）當時我
      人在大陸。」、「（為何在調查站為此供述？）那次是他
      們講的，我聽他們這麼講，我才跟著他們這樣講」等語（
      本院卷審判筆錄）。
（４）證人乙○○於本院審理中供證：「（以前均未見過被告？
      ）沒有印象」、「（0000000000之電話是否你
      的？）是的。」、「（九十二年四月二十一日被告有無打
      此行動電話給你？）沒有」、「（（當天你有無與被告在
      台中的咖啡廳見面？）我沒有印象，我記不太清楚，太久
      了」、「（是否認識王鈞弘？）不認識」、「（王鈞弘有
      無與被告一起找你？）沒有」、「（你是否認識證人甲○○？）認識」、「（如何認識？）在三溫暖店認識」、「
      （甲○○有無陪同被告至三溫暖的店看你？）我不知道，
      證人甲○○常常帶朋友去洗三溫暖」、「（是何人找你去
      泰國攜帶毒品？）甲○○找我去的」等語（本院審判筆錄
      ）。
（５）惟查證人甲○○上揭或雖證稱第二次及第三次、或第一及
      第三次被告確有參與，其中或第一次或第二次未參與，惟
      證人丙○○卻仍證稱被告於第一次確有前往泰國，核與上
      開甲○○於九十二年五月一日在法務部調查局臺中市調查
      站經檢察官複訊時指證之：「（你與綽號阿炎仔及阿生二
      人共走私幾趟？）三趟，第一次是四月初，走私二十塊，
      但後來只有十塊順利帶進來，第二次是上週某日，走私十
      塊，第三次即昨日晚上走私二十五塊。」、「（丙○○的
      角色為何？）丙○○負責把我買毒品的貨款帶至泰國，交
      由阿生的人，阿生的人把毒品給丙○○，丙○○自行重新
      包裝後，再交給阿炎，阿炎再找人從泰國走私進來。」等
      語，及丙○○前開於法務部調查局南投縣調查站指證之「
      第一次是阿炎和志成帶我去並教我如何包裝毒品，包裝好
      毒品後阿炎即把毒品拿走；第二次及第三次我找朋友林立
      偉陪我前往泰國，毒品包裝皆我一人所為，林立偉主要是
      陪我在泰國遊玩」等語相符，且自始至終均未提及被告第
      一次係前往泰國試毒，反而證稱被告是教導證人丙○○如
      何包裝，是所謂被告第一次前往泰國是為試毒云云，並非
      可採。又本案第三次事實於案發前係由被告偕同王鈞弘與
      甲○○同往台中找乙○○洽談夾帶毒品闖關事宜乙節，前
      據證人甲○○、王鈞弘及證人乙○○前揭供證明確，業如
      上述，是本件亦無從以證人丙○○及甲○○於本院前審及
      證人甲○○、乙○○於本院行交互詰問時所為之證詞為有
      利於被告之認定。
、綜上所述，被告丁○○所辯均不足採信，事證已臻明確，被
    告丁○○之犯行，洵堪認定。
四、按海洛因係行政院經依懲治走私條例第二條第四項授權公告
    之「甲項管制進出口物品」，並為毒品危害防制條例第二條
    第二項第一款所規定之第一級毒品。又所謂販賣，係指意圖
    販賣而有販入或賣出之行為而言，其販入及賣出之行為，不
    必二者兼備，有一即屬成立。次按被告行為後，毒品危害防
    制條例已於九十二年七月九日修正公布，並自九十三年一月
    九日起生效施行，惟因販賣第一級毒品之法定刑，於修正前
    、修正後並無變更，不生新舊法比較之問題，依刑法第二條
    第一項前段之規定，自應適用裁判時之法律即修正後之毒品
    危害防制條例論處。另按，沒收為從刑之一種，且與主刑有
    從屬關係，倘行為後法律有變更，而修正前與修正後之刑度
    相同；或修正後之新法有利於行為人；或僅修正從刑未修正
    主刑時，因沒收部分不生比較新舊法問題，則主刑依從新原
    則，從刑亦應適用修正後法律（參照最高法院九十年度臺上
    字第一七三一號裁判意旨），併此敘明。核被告丁○○所為
    ，係犯懲治走私條例第二條第一項之私運管制物品進口罪，
    及修正後之毒品危害防制條例第四條第一項之運輸、販賣第
    一級毒品罪。其非法持有第一級毒品之低度行為為販賣之高
    度行為所吸收，不另論罪。被告第二次及第三次販賣毒品之
    行為，均係由丙○○帶購買第一級毒品海洛因之現款前往
    泰國，再由被告等聯絡泰國「阿生」之人派入前去旅館向丙○○收取貨款及交付毒品，由丙○○將毒品海洛因改裝後，
    再交由被告指派之人取走，走私進入台灣等情，則丙○○顯
    已參與第二次、第三次被告意圖營利而販入第一級毒品之犯
    罪構成要件行為，是被告丁○○就犯罪事實第一次關於販賣
    第一級毒品犯行，與甲○○「阿生」等人間，就犯罪事實第
    二、三次關於販賣第一級毒品犯行，與丙○○、甲○○、「
    阿生」等人間，被告丁○○就犯罪事實第一、二次關於運輸
    毒品進口犯行，與甲○○、「阿生」、丙○○、「志成」及
    不詳姓名擔任所謂「交通」之成年人間，被告丁○○就犯罪
    事實第三次關於運輸毒品進口部分，又與甲○○、「阿生」
    、丙○○、王鈞弘、陳添壽、乙○○、洪銘良等人間，有犯
    意聯絡及行為分擔，均依共同正犯論處。其私運管制進口之
    毒品來台，係一行為觸犯毒品危害防制條例第四條第一項運
    輸第一級毒品罪及懲治走私條例第二條第一項私運管制物品
    進口逾公告數額罪，為想像競合犯，應依刑法第五十五條之
    規定，從一重之運輸第一級毒品罪處斷，而運輸第一級毒品
    罪與販賣罪有方法結果之牽連關係，應依刑法第五十五條規
    定，從一重之販賣毒品罪處斷。另被告丁○○就犯罪事實第
    一、二、三次之犯行，時間緊接，所犯係犯罪構成要件相同
    之罪名，顯係基於概括之犯意反覆為之，應依連續犯之規定
    以一罪論，除法定本刑為死刑、無期徒刑部分依法不得加重
    外，應就得併科之罰金刑部分加重其刑。被告曾犯違反槍砲
    彈藥刀械管制條例罪，經判處有期徒刑五月，併科罰金新台
    幣拾萬元，於九十一年一月九日執行完畢，有臺灣高等法院
    被告全國前案紀錄表一份在卷可稽，五年以內再犯有期徒刑
    以上之本罪，應依累犯之規定加重其刑，除法定本刑為死刑
    、無期徒刑部分依法不得加重外，應依累犯之規定遞加重其
    刑。
五、本件檢察官起訴認共同被告陳添壽、洪銘良明知被告丁○○
    及王鈞弘等人，請渠等自泰國走私海洛因毒品返台，係為販
    售不特定人藉以賺取暴利，而仍然擔任運輸毒品海洛因即俗
    稱「交通」之角色工作，則渠等對於被告丁○○等人之嗣後
    販賣牟取暴利行為，有犯意之聯絡及行為之分擔，應論以販
    賣之共同正犯，但於原審業經蒞庭檢察官更正此部分之起訴
    ，認共同被告陳添壽、洪銘良等人僅涉單純運輸第一級毒品
    罪（原審九十二年九月二日審前準備程序筆錄《一》第三頁
    、第四頁及檢察官九十二年十二月十五日所提論告書），是
    本院僅就被告丁○○與同案被告陳添壽、洪銘良等人論以共
    同運輸第一級毒品罪，就其餘部分不另為審酌；又原審蒞庭
    檢察官於原審法院更正起訴檢察官就王鈞弘除運輸外，尚涉
    有毒品危害防制條例第四條第一項之共同販賣第一級毒品罪
    ，而認被告王鈞弘明知被告丁○○、甲○○等人，自泰國走
    私海洛因毒品返台，係為販售不特定人藉以賺取暴利，而邀
    約陳添壽等人擔任運輸毒品海洛因即俗稱「交通」之角色工
    作，則渠等對於被告丁○○等人之嗣後販賣牟取暴利行為，
    有犯意之聯絡及行為之分擔，因認被告王鈞弘另涉毒品危害
    防制條例第四條第一項之販賣第一級毒品罪嫌。惟按犯罪事
    實應依證據認定之，無證據不得認定其犯罪事實；又不能證
    明被告犯罪或其行為不罰者，應諭知無罪之判決，刑事訴訟
    法第一百五十四條第二項第三百零一條第一項分別定有明
    文。次按刑事訴訟法第一百五十六條第二項規定：被告或共
    犯之自白不得作為有罪判決之唯一證據，仍應調查其他必要
    之證據，以察其是否與事實相符。依檢察官所起訴之內容及
    前開證據所示，王鈞弘確曾代尋「交通」即被告陳添壽、洪
    銘良等人，將上開毒品攜帶回國為警查獲，則王鈞弘無論在
    主觀之犯意意思及客觀之犯罪行為均僅止於「運輸」毒品之
    構成要件，而未至「販賣」毒品之程度，在無其他積極證據
    足以證明王鈞弘與被告丁○○有何販賣毒品之共同犯罪意思
    聯絡，自不得就此部分論被告丁○○與「王鈞弘」係共犯，
    附為敘明。
六、原審予以論罪科刑，固非無見，惟查：１、毒品危害防制條
    例第十九條第一項規定之沒收，固採義務沒收主義，但並無
    「不問屬於犯人與否，沒收之」之特別規定，仍以沒收物屬
    於犯人所有者為限。原判決於理由欄謂「如附表二所示之物
    為供被告丁○○等人販賣、運輸第一級毒品海洛因所用之物
    ，不問屬於犯人與否，併依毒品危害防制條例第十九條第一
    項宣告沒收之」（見原判決第二十五頁第十六至十七行）。
    惟該附表二之三所列羅守旭所有之行李箱一個，非屬被告丁○○或共同被告所有，原判決卻誤以上揭規定不問屬於犯人
    與否均應沒收，而為沒收之諭知，用法尚有不當；２、被告
    丁○○係屬累犯，原審判決疏未論究，亦有未洽；３、原審
    既認被告一行為觸犯毒品危害防制條例第四條第一項之罪及
    懲治走私條例第二條第一項之罪，然適用法條則漏引「懲治
    走私條例第二條第一項」條文，併屬疏漏；４、被告運輸第
    一級毒品及販賣毒品間，係屬方法、結果之牽連關係，原審
    認運輸毒品之行為應為販賣毒品行為所吸收，用法亦嫌欠妥
    ；５、原審判決復未就上開原審蒞庭檢察官更正部分予以論
    述說明其理由，亦未說明被告與丙○○、「志成」、王鈞弘
    、陳添壽、乙○○、洪銘良及其他擔任「文通」之人間，僅
    涉及共同運輸第一級毒品部分，彼此有犯意聯絡及行為分擔
    ，就販賣毒品部分，彼此並未有何犯意聯絡及行為分擔，理
    由容有未備。６、毒品危害防制條例已於九十二年七月九日
    修正公布全文三十六條，並自公布後六個月施行。被告丁○○犯罪在該條例修正施行前，原判決並未比較新舊法之適用
    ，並屬可議。被告丁○○上訴意旨以否認部分犯行，及以原
    審判決量刑過重等語，指摘原審判決不當，雖無可採，惟原
    審判決既有上開可議之處，自應由本院將原審判決予以撤銷
    改判。爰審酌被告丁○○三次走私毒品海洛因，藉以販售牟
    取暴利，嚴重危害社會治安及國人身心健康，犯後僅坦承部
    分犯行及其犯罪之動機、手段等一切情狀，量處無期徒刑，
    並依法宣告褫奪公權終身，併科罰金新臺幣貳佰萬元，並就
    罰金部分諭知易服勞役之折算標準。
七、如附表一所示之海洛因為查獲之毒品，應依毒品危害防制條
    例第十八條第一項前段宣告沒收銷燬之。如附表二所示之物
    為供被告丁○○等人所有並供販賣、運輸第一級毒品海洛因
    所用之物，併依毒品危害防制條例第十九條第一項宣告沒收
    之。至如附表三之一至五所示之物，雖為同案被告乙○○等
    人所有，惟與被告丁○○所涉本案無關，又附表三之六所示
    之手提箱一係羅守旭所有，非屬被告丁○○或共同被告等人
    所有，檢察官請求宣告沒收，尚有未洽，爰不予宣告沒收。
據上論斷，應依刑事訴訟法第三百六十九條第一項前段、第三百
六十四條、第二百九十九條第一項前段，懲治走私條例第二條第
一項、第十一條，毒品危害防制條例第四條第一項、第十八條第
一項前段、第十九條第一項，刑法第二條第一項前段、第十一條
前段、第二十八條、第五十五條、第五十六條、第四十七條、第
四十二條第三項、第三十七條第一項，罰金罰鍰提高標準條例第
二條，判決如主文。
本案經檢察官張曉雯到庭執行職務。
中　　華　　民　　國　　94　　年　　10　　月　　18　　日
                刑事第四庭　審判長法　官　洪　耀　宗
                                  法　官　劉　登　俊
                                  法　官　陳　欣　安
上列正本證明與原本無異。
如不服本判決應於收受送達後十日內向本院提出上訴書狀，其未
敘述上訴之理由者並得於提起上訴後十日內向本院補提理由書（
均須按他造當事人之人數附繕本）。
                                  書記官　阮　正　枝
中　　華　　民　　國　 9+4　　年　　10　　月　　19　　日
附錄本案論罪科刑法條：
懲治走私條例第2條：
私運管制物品進口、出口逾公告數額者，處七年以下有期徒刑，
得併科新臺幣三百萬元以下罰金。
以犯前項之罪為常業者，處三年以上十年以下有期徒刑，得併科
新臺幣五百萬元以下罰金。
第一項之未遂犯罰之。
第一項所稱管制物品及其數額，由行政院公告之。
毒品危害防制條例第4條：
製造、運輸、販賣第一級毒品者，處死刑或無期徒刑；處無期徒
刑者，得併科新臺幣一千萬元以下罰金。
製造、運輸、販賣第二級毒品者，處無期徒刑或七年以上有期徒
刑，得併科新臺幣七百萬元以下罰金。
製造、運輸、販賣第三級毒品者，處五年以上有期徒刑，得併科
新臺幣五百萬元以下罰金。
製造、運輸、販賣專供製造或施用毒品之器具者，處一年以上七
年以下有期徒刑，得併科新臺幣一百萬元以下罰金。
前四項之未遂犯罰之。
附表一
一、海洛因五包，合計淨重一七六五點二二公克（包裝重四八點
    一四公克），純度百分之八十九，純質淨重一五七一點○五
    公克。（備註：於羅守旭行李箱內查獲）
二、海洛因八包，合計淨重三五○五點九○公克（包裝重九七點
    四七公克），純度百分之八十九，純質淨重三一二○點二五
    公克。（備註：於陳添壽行李箱內查獲）
三、海洛因四包，合計淨重一七一八點七四公克（包裝重三七點
    九三公克），純度百分之八十九，純質淨重一五二九點六八
    公克。（備註：於洪銘良行李箱內查獲）
附表二：
一、被告陳添壽之行李箱一個及海洛因包裝盒（含提袋）八個。
二、被告洪銘良之行李箱一個及海洛因包裝盒（含提袋）三個。
三、羅守旭之行李箱一個及海洛因包裝盒五只。
附表三：
一、被告乙○○所使用之PANASONIC廠牌之000000000
    0號（含ＳＩＭ卡）行動電話乙支及護照乙本。
二、被告丙○○所使用之MOTOROLA廠牌之0000000000
    號（含ＳＩＭ卡）行動電話乙支。
三、被告陳添壽之護照乙本。
四、被告王鈞弘所使用之護照乙本及ＭＯＴＯＲＯＬＡ廠牌Ｖ八
    ○八八款式之0000000000號（含ＳＩＭ卡）、Ｏ
    ＫＷＡＰ廠牌之0000000000號（含ＳＩＭ卡）行
    動電話各乙支。
五、被告甲○○所使用之ＭＯＴＯＲＯＬＡ廠牌V八○八八款式
    、NOKIA廠牌六一○○款式及ＳＡＭＳＵＮＧ廠牌三支行動
    電話（均含ＳＩＭ卡）、大陸門號之0000000000
    0號及00000000000等號二張ＳＩＭ卡、000
    0000000號ＳＩＭ卡、0000000000號ＳＩ
    Ｍ卡及一張預付（ＳＩＭ）卡。
　　　　　　　　　　　　　　　　　　　　　　　　　　　Ｆ
